臺灣新北地方法院刑事裁定
111年度聲字第591號
聲  請  人  臺灣新北地方檢察署檢察官
受  刑  人  劉采昀


                    （現於法務部矯正署桃園女子監獄執行                         中）
上列受刑人因數罪併罰有二裁判以上，經聲請人聲請定其應執行
刑（111年度執聲字第402號），本院裁定如下：
    主  文
劉采昀因犯如附表所示各罪所處之刑，應執行有期徒刑16年1月
。
    理  由
一、聲請意旨略以：受刑人劉采昀因違反毒品危害防制條例案件
    ，先後經判決確定如附表（編號1、2「備註欄」各應更正為
    「新北地檢110年度執緝字第2166號」、「新北地檢110年度
    執緝字第2165號」，編號4「最後事實欄」之「法院欄位」
    及「案號欄位」各應更正為「臺灣高等法院」、「108年度
    上訴字第4260號」），應依刑法第53條及第51條第5款，定
    其應執行之刑，爰依刑事訴訟法第477條第1項聲請裁定等語
    。
二、按裁判確定前犯數罪者，併合處罰之。但有下列情形之一者
    ，不在此限：一、得易科罰金之罪與不得易科罰金之罪。二
    、得易科罰金之罪與不得易服社會勞動之罪。三、得易服社
    會勞動之罪與不得易科罰金之罪。四、得易服社會勞動之罪
    與不得易服社會勞動之罪；前項但書情形，受刑人請求檢察
    官聲請定應執行刑者，依第51條規定定之；數罪併罰，有二
    裁判以上者，依刑法第51條之規定，定其應執行之刑；宣告
    多數有期徒刑者，於各刑中之最長期以上，各刑合併之刑期
    以下，定其刑期，但不得逾30年，刑法第50條、第53條、第
    51條第5款分別定有明文。
三、次按刑事訴訟法第370條第2項、第3項，已針對第二審上訴
    案件之定應執行刑，明定有不利益變更禁止原則之適用；而
    分屬不同案件之數罪併罰有應更定執行刑之情形，倘數罪之
    刑，曾經定應執行刑，再與其他裁判宣告之刑定應執行刑時
    ，在法理上亦同受此原則之拘束。亦即，另定之執行刑，其
    裁量所定之刑期，不得較重於前定之執行刑加計後裁判宣告
    之刑或所定執行刑之總和。又數罪併罰定應執行刑之案件，
    係屬法院自由裁量之事項，法院所為刑之酌定如未逾越上開
    規定（即刑法第50條第1項前段、第51條第5款）之外部界限
    、定應執行刑之恤刑目的及不利益變更禁止原則，即不得任
    意指為違法或不當，此有最高法院109年度台抗字第1193號
    刑事裁定可資參照。
四、經查：受刑人因違反毒品危害防制條例案件，經法院分別判
    處如附表所示之刑，其中編號1至4所示4罪經臺灣高等法院
    以108年度上訴字第4260號刑事判決定應執行有期徒刑16年
    ，均確定在案，此有如附表所示刑事判決、刑事簡易判決及
    臺灣高等法院被告前案紀錄表附卷可稽。經核附表編號5所
    示之罪係於編號1至4所示案件判決確定前所犯；又附表編號
    5所示之罪屬得易科罰金之罪、編號1至4所示之罪則均為不
    得易科罰金之罪，而受刑人於民國111年2月17日具狀請求檢
    察官就附表所示5罪聲請定其應執行刑一情，有定刑聲請切
    結書在卷可考，揆諸刑法第50條規定，檢察官依刑事訴訟法
    第477條第1項聲請定其應執行刑，洵屬正當，應予准許。再
    附表所示5罪既應重定應執行刑，則前開編號1至4所定應執
    行刑即當然失效，本院自可依如附表所示5罪之宣告刑更定
    應執行刑。又查本院定本案應執行刑，不得逾越刑法第51條
    第5款所定法律之外部界限，即不得重於附表所示5罪之宣告
    刑總和即有期徒刑38年5月，然因上開宣告刑總和已逾有期
    徒刑30年，是以，本案應執行有期徒刑之上限為30年；又參
    照上開最高法院109年度台抗字第1193號刑事裁定意旨，亦
    應受內部界限之拘束，即不得重於附表編號1至4所定應執行
    刑加計編號5所示宣告刑之總和即有期徒刑16年2月；復考量
    如附表所示5罪之犯罪時間、類型、情節及關聯性、罪質、
    侵害法益、對社會危害情形及人格特性，就如附表所示5罪
    為整體非難評價後，依限制加重規定，於法律拘束之外部及
    內部界限內加以裁量，爰定應執行刑如主文所示。末按數罪
    併罰中之一罪依刑法規定得易科罰金，若因與不得易科之他
    罪併合處罰結果而不得易科罰金時，原可易科部分，所處之
    刑，自亦無庸為易科折算標準之記載（最高法院80年度台抗
    字第577號裁定、司法院大法官釋字第144號、第679號解釋
    意旨參照）。今受刑人所犯如附表所示5罪，其中編號5所示
    之罪雖得易科罰金，但因與編號1至4所示不得易科罰金之罪
    合併處罰，揆諸上揭最高法院裁定及司法院大法官解釋意旨
    ，本案所定應執行刑即不得易科罰金，自毋庸為易科罰金折
    算標準之諭知；又受刑人對於本案定應執行刑之刑度表示無
    意見，此有前引定刑聲請切結書可查，均附此敘明。
五、依刑事訴訟法第477條第1項，刑法第50條第1項但書第1款、
    第2項、第53條、第51條第5款，裁定如主文。
中　　華　　民　　國　　111 　年　　3 　　月　　10　　日
                  刑事第三庭  法　官   施建榮
上列正本證明與原本無異。
如不服本裁定，應於裁定送達後五日內敘明抗告理由，向本院提
出抗告狀。
                              書記官   葉芷廷
中　　華　　民　　國　　111 　年　　3 　　月　　11　　日
【附表】
 編　　　　　號           1          2         3 　　　　　　　罪　　　　　名  修正前毒品危害防制條例第4條第1項之販賣第一級毒品罪 修正前毒品危害防制條例第4條第1項之販賣第一級毒品罪 修正前毒品危害防制條例第4條第2項之販賣第二級毒品罪 　　　　　　　宣　　告　　刑  有期徒刑15年3月。 有期徒刑15年6月。 有期徒刑3年8月。 　　　　　　犯　罪　日　期  107年3月4日 107年3月4日 107年3月7日 　　　　　　　偵查(自訴)機關年　度　案　號  新北地檢107年度偵字第21740號 新北地檢107年度偵字第21740號 新北地檢107年度偵字第21740號 　　　　　　　　最　後事實審 法　　院 臺灣高等法院 臺灣高等法院 臺灣高等法院  案　　號 108年度上訴字第4260號 108年度上訴字第4260號 108年度上訴字第4260號  判決日期 109年7月2日 109年7月2日 109年7月2日 確定判　決 法　　院 最高法院 最高法院 最高法院  案　　號 110年度台上字第1389號 110年度台上字第1389號 110年度台上字第1389號  判　　決確定日期 110年2月18日 110年2月18日 110年2月18日 備  註  1、新北地檢110年度執緝字2166號。 2、編號1至4所處宣告刑經臺灣高等法院以108年度上訴字第4260號刑事判決定應執行有期徒刑16年確定。   

 編          號           4          5   罪          名  修正前毒品危害防制條例第4條第2項之販賣第二級毒品罪 毒品危害防制條例第10條第2項之施用第二級毒品罪   宣    告    刑  有期徒刑3年10月。 有期徒刑2月，如易科罰金，以新臺幣1千元折算1日。   犯  罪  日  期  107年6月22日 110年1月11日   偵查(自訴)機關  年  度  案  號  新北地檢107年度偵字第21740號 新北地檢110年度毒偵字第987號  最  後 事實審 法    院 臺灣高等法院 臺灣新北地方法院   案    號 108年度上訴字第4260號 110年度簡字第2379號   判決日期 109年7月2日 110年6月24日  確  定  判  決 法    院 最高法院 臺灣新北地方法院   案    號 110年度台上字第1389號 110年度簡字第2379號   判    決 確定日期 110年2月18日 110年8月7日  備  註  1、新北地檢110年度執緝字第2166號。 2、編號1至4所處宣告刑經臺灣高等法院以108年度上訴字第4260號刑事判決定應執行有期徒刑16年確定。 新北地檢110年度執緝字第2165號。